臺灣板橋地方法院刑事判決　　　　　　　　　　　　九十三年度訴字第一三二五號
　　公　訴　人　臺灣板橋地方法院檢察署檢察官
　　被　　　告　甲○○
　　　　　　　　　　　　（另案在臺灣臺北監獄臺北分監執行中）
右列被告因毒品危害防制條例案件，經檢察官提起公訴（九十三年度毒偵字第二九Ｏ
五號），本院依簡式審判程序，判決如左：
    主  文
甲○○連續施用第一級毒品，處有期徒刑柒月。
    事  實
一、甲○○前因施用第一級毒品案件，經依臺灣士林地方法院裁定送觀察、勒戒後，
　　認無繼續施用毒品之傾向，於民國八十九年十一月十八日釋放，並經臺灣士林地
    方法院檢察署檢察官以八十九年度毒偵字第二四四Ｏ號為不起訴處分確定後，於
??九十二年間又因施用第一級毒品案件，經臺灣板橋地方法院檢察署檢察官提起公
    訴，經本院於九十三年三月二十九日以九十三年度簡字第六Ｏ二號判處有期徒刑
    六月確定，於九十三年五月十一日入監執行（本案未構成累犯）。詎其並未戒除
    毒癮，於未到案執行前，另基於施用第一級毒品海洛因之概括犯意，自九十三年
    四月初某日起至同年五月十日晚間十時許止，在臺北縣三重市○○街二六四巷十
??號三樓住處，以注射方式連續施用海洛因多次，嗣因另案前案未到案執行而經通
    緝，於同年五月十一日十五時三十分許，在臺北縣三重市○○街二六四巷十號三
??樓為警查獲，並採集其尿液送驗，始悉上情。
二、案經臺北縣政府警察局淡水分局報告臺灣板橋地方法院檢察署檢察官偵查起訴。
    本院於準備程序進行中，甲○○就被訴事實為有罪之陳述，經告知簡式審判程序
    之旨，並聽取各當事人之意見後，裁定進行簡式審判程序。
    理  由
一、右揭犯罪事實，業據被告甲○○坦承不諱，且其為警查獲時所採集之尿液經送檢
    驗後，確呈嗎啡類陽性反應，此有臺灣檢驗科技股份有限公司濫用藥物尿液檢驗
    報告書一紙在卷可稽，足認被告前揭施用第一級毒品之自白與事實相符，堪予採
    信。又被告前因施用第一級毒品案件，經依臺灣士林地方法院裁定送觀察、勒戒
    後，認無繼續施用毒品之傾向，於八十九年十一月十八日釋放，亦有臺灣高等法
    院被告全國前案紀錄表附卷可稽，是其於觀察、勒戒執行完畢釋放後，五年內再
    犯毒品危害防制條例第十條之罪，事證明確，犯行洵堪認定，自應依法論科。
二、核被告所為，係犯毒品危害防制條例第十條第一項之施用第一級毒品罪。被告施
    用前後持有海洛因之低度行為，應為施用之高度行為所吸收，不另論罪。被告前
    後多次施用海洛因之行為，時間緊接、所犯為構成要件相同之罪，顯係基於概括
    犯意所為，為連續犯，應依刑法第五十六條之規定論以一罪，並加重其刑。爰審
    酌被告有多次施用毒品前科，甫經判處徒刑，竟拒不到案執行，於逃亡期間仍持
    續施用毒品，顯示惡習難改，又辯稱係因兒子患有躁鬱症，精神壓力甚大而持續
    吸毒逃避現實，竟未思其妻反將因而獨力承受更大壓力，更示觀念錯誤，不容輕
    縱，兼衡其犯後自知事證明確，尚能坦承犯行，及其家庭生活狀況、施用毒品之
    時間、手段、動機、檢察官就被告科刑範圍之意見等一切情狀，量處如主文所示
    之刑，以示警懲。
據上論斷，應依刑事訴訟法第二百九十九條第一項前段、第二百七十三條之一第一項
，毒品危害防制條例第十條第一項、第二十三條第二項，刑法第十一條前段、第五十
六條，判決如主文。
本案經檢察官楊仲農到庭執行職務。
中    華    民    國      九十三      年      九      月      二十四    日
                          　　　臺灣板橋地方法院刑事第十五庭
                                  　　  　法  官  王  偉  光
右正本證明與原本無異。
如不服本判決應於送達後十日內向本院提出上訴狀
                                          書記官  陳  怡  君
中    華    民    國      九十三      年      十      月        一      日
附錄本案論罪科刑主要法條：
毒品危害防制條例第十條
施用第一級毒品者，處六月以上五年以下有期徒刑。
施用第二級毒品者，處三年以下有期徒刑。
